it: Abbigliamento e accessori > Abbigliamento > Abbigliamento per esterno > Cappotti e giacche: Blazer; Giacche bolero; Bomber; Mantelli; Cappotti; Parka; Giacche da marinaio; Poncho; Piumini; Impermeabili; Giacche sportive; Felpe della tuta; Trench; Giacche Trucker; Giacche varsity; Giacche a vento; Cappotti a vestaglia
fi: Vaatteet ja asusteet > Vaatteet > Ulkovaatteet > Päällystakit ja takit: Bleiserit; Bolerotakit; Pilottitakit; Viitat; Päällystakit; Parkatakit; Kansitakit; Ponchot; Toppatakit; Sadetakit; Urheilutakit; Verryttelytakit; Trenssitakit; Farkkutakit; Varsity-verryttelytakit; Tuulitakit; Kietaisutakit
nb: Klær og tilbehør > Klesplagg > Yttertøy > Frakker og jakker: Blazere; Bolerojakker; Bomberjakker; Caper; Overfrakker; Parkas; Losjakker; Ponchoer; Pufferjakker; Regnjakker; Sportsjakker; Løpejakker; Trenchcoater; Truckerjakker; Varsityjakker; Vindjakker; Omslagsjakker
zh-TW: 服飾與配件 > 衣著 > 外套 > 大衣和外套: 西裝外套; 短下擺外套; 飛行員外套; 披肩; 大衣; 派克大衣; 海軍大衣; 彭丘斗篷; 羽絨外套; 雨衣; 運動外套; 休閒運動外套; 風衣外套; 卡車司機外套; 棒球外套; 風衣; 裹式外套
pt-BR: Vestuário e acessórios > Roupas > Casacos > Casacos e jaquetas: Blazers; Bolero; Jaquetas bomber; Capas; Sobretudos; Parkas; Casacos de marinheiro; Ponchos; Jaquetas puffer; Capas de chuva; Jaquetas esportivas; Jaquetas de trilha; Trench Coats; Jaquetas de caminhoneiro; Jaquetas universitárias; Jaquetas jeans; Casacos transpassados
sl-SI: Oblačila in dodatki > Oblačila > Zunanja oblačila > Plašči in jakne: Športni jopiči; Boleri; Bomber jakne; Pelerine; Dolgi plašči; Parke; Mornarski plašči; Ponči; Puhovke; Dežni plašči; Športne jakne; Pohodniške jakne; Trenčkoti; Jakne v slogu tovornjakarjev; Univerzitetne jakne; Vetrovke; Plašči z zavezovanjem
cs: Oblečení a doplňky > Oblečení > Svrchní oblečení > Kabáty a bundy: Blejzry; Bolerka; Bombery; Pláště; Svrchníky; Parky; Námořnické kabáty; Ponča; Péřové bundy; Pláště do deště; Sportovní bundy; Teplákové bundy; Trenčkoty; Džínové bundy; Univerzitní bundy; Větrovky; Klasické kabáty
sk-SK: Oblečenie a doplnky > Oblečenie > Vrchné oblečenie > Kabáty a bundy: Saká; Bolerá; Bomberky; Peleríny; Kabáty; Parky; Krátke kabáty; Pončá; Páperové bundy; Plášte do dažďa; Športové bundy; Teplákové bundy; Trenčkoty; Denimové bundy; Tímové bundy; Vetrovky; Kabáty s opaskom
ro-RO: Îmbrăcăminte și accesorii > Îmbrăcăminte > Îmbrăcăminte de exterior > Paltoane și jachete: Blazere; Jachete bolero; Jachete bomber; Cape; Paltoane; Geci parka; Paltoane la două rânduri de nasturi; Poncho-uri; Geci cu puf; Haine de ploaie; Jachete sport; Jachete de trening; Trenciuri; Geci scurte; Geci stil college; Geci de vânt; Paltoane petrecute
ru: Одежда, обувь и аксессуары > Одежда > Верхняя одежда > Куртки, пальто и плащи: Блейзеры; Болеро; Бомберы; Плащи; Пальто; Парки; Полупальто; Пончо; Пуховики; Дождевики; Спортивные куртки; Олимпийки; Тренчи; Джинсовые куртки; Бейсбольные куртки; Ветровки; Пальто с запахом
en: Apparel & Accessories > Clothing > Outerwear > Coats & Jackets: Blazers; Bolero Jackets; Bomber Jackets; Capes; Overcoats; Parkas; Pea Coats; Ponchos; Puffer Jackets; Rain Coats; Sport Jackets; Track Jackets; Trench Coats; Trucker Jackets; Varsity Jackets; Windbreakers; Wrap Coats
de: Bekleidung & Accessoires > Bekleidung > Überbekleidung > Mäntel & Jacken: Blazer; Bolero-Jacken; Bomberjacken; Umhänge; Mäntel; Parkas; Caban-Jacken; Ponchos; Pufferjacken; Regenmäntel; Sportjacken; Trainingsjacken; Trenchcoats; Trucker-Jacken; College-Jacken; Windjacken; Wickelmäntel
tr: Kıyafet ve Aksesuarlar > Giyim Eşyaları > Dış Giyim > Montlar ve Ceketler: Blazer ceketler; Bolero Ceketler; Bomber Ceketler; Pelerinler; Paltolar; Parkalar; Denizci Montları; Pançolar; Şişme Ceketler; Pardesüler; Spor Ceketler; Atletizm Üst; Trençkot; Kamyoncu Ceketleri; Üniversite Ceketleri; Rüzgarlıklar; Şal Palto
hu: Ruházat és kiegészítők > Ruházat > Felsőruházat > Kabátok és dzsekik: Blézerek; Bolero dzsekik; Bomber dzsekik; Köpenyek; Hosszított kabátok; Parka kabátok; Pea kabátok; Poncsók; Pufidzsekik; Esőkabátok; Sportos dzsekik; Sportdzsekik; Ballonkabátok; Kamionos dzsekik; Iskoladzsekik; Széldzsekik; Megkötős kabátok
el: Ένδυση και αξεσουάρ > Ενδύματα > Εξωτερικά ενδύματα/Πανωφόρια > Παλτό & μπουφάν: Σακάκια blazer; Μπολερό; Bomber Jackets; Κάπες; Πανωφόρια; Μπουφάν παρκά; Παλτό Peacoat; Πόντσο; Μπουφάν Puffer; Παλτό βροχής; Αθλητικά μπουφάν; Αθλητικές ζακέτες; Καμπαρντίνες; Μπουφάν Trucker; Μπουφάν Varsity; Αντιανεμικά; Παλτό Wrap Coats
vi: Quần áo & Phụ kiện > Quấn áo > Áo khoác ngoài > Áo choàng và áo khoác: Áo blazer; Áo khoác lửng; Áo khoác ngoài; Áo khoác cánh dơi; Áo măng tô; Áo khoác lót lông có mũ; Áo khoác hải quân; Áo choàng poncho; Áo phao; Áo mưa; Áo khoác thể thao; Áo khoác thể thao có khóa kéo; Áo choàng dài đi mưa; Áo khoác tài xế xe tải; Áo khoác bóng chày; Áo gió; Áo khoác vạt đắp
bg-BG: Облекло и аксесоари > Облекло > Връхни дрехи > Палта и якета: Сака; Якета „болеро“; Якета „бомбър“; Пелерини; Дълги палта; Парки; Моряшки палта; Пончо; Пухени якета; Дъждобрани; Спортни якета; Леки спортни якета; Тренчкоти; Дънкови якета; Колежански якета; Ветроустойчиви якета; Палта с прехлупване
nl: Kleding en accessoires > Kleding > Buitenkleding > Jassen en jacks: Blazers; Bolero-jassen; Bomberjacks; Capes; Overjassen; Parka's; Peacoats; Poncho's; Gewatteerde jassen; Regenjassen; Sportjassen; Trainingsjassen; Trenchcoats; Truckerjassen; Varsity-jacks; Windjacks; Wikkeljassen
pl: Ubrania i akcesoria > Odzież > Odzież wierzchnia > Płaszcze i kurtki: Marynarki; Kurtki bolerko; Bomberki; Peleryny; Płaszcze; Parki; Płaszcze pea coat; Poncza; Kurtki pikowane; Płaszcze przeciwdeszczowe; Kurtki sportowe; Kurtki dresowe; Trencze; Kurtki typu trucker; Kurtki uniwersyteckie; Kurtki wiatroszczelne; Płaszcze kopertowe
fr: Vêtements et accessoires > Vêtements > Vêtements de plein air > Manteaux et vestes: Blazers; Vestes boléro; Vestes bomber; Capes; Pardessus; Parkas; Cabans; Ponchos; Manteaux bouffants; Imperméables; Vestes de sport; Vestes de survêtement; Trenchs; Vestes de camionneur; Vestes universitaires; Coupe-vents; Manteaux portefeuille
zh-CN: 服饰与配饰 > 服装 > 外衣 > 外套与夹克: 西装外套; 博莱罗夹克; 飞行员夹克; 斗篷; 大衣; 派克大衣; 海军大衣; 披风; 羽绒服; 雨衣; 便服外套; 运动夹克; 风衣; 卡车司机夹克; 校队夹克; 防风夹克; 束带大衣
es: Ropa y accesorios > Prendas de vestir > Ropa de abrigo > Chaquetas y abrigos: Blazers; Chaquetas bolero; Chaquetas bomber; Capas; Sobretodo; Parkas; Abrigos peacoat; Ponchos; Chaquetas acolchadas; Impermeables; Chaquetas deportivas; Chaquetas deportivas; Gabardinas; Cazadoras vaqueras; Chaquetas universitarias; Chaquetas impermeables; Abrigos envolventes
th: เสื้อผ้าและเครื่องประดับ > เสื้อผ้า > เสื้อผ้าชั้นนอก > เสื้อคลุมและแจ็คเก็ต: เสื้อเบลเซอร์; แจ็คเก็ตลูกไม้; บอมเบอร์แจ็คเก็ต; ผ้าคลุมไหล่; เสื้อโค้ทกันหนาว; เสื้อปาร์กา; เสื้อโค้ทตัวสั้น; เสื้อปอนโช; เสื้อพัฟเฟอร์; เสื้อกันฝน; เสื้อเล่นกีฬา; เสื้อแจ็คเก็ต; เสื้อโค้ทตัวยาว; เสื้อทรงทรัคเกอร์; แจ็คเก็ตสไตล์เบสบอล; เสื้อกันลม; เสื้อโค้ทแบบรัดเอว
pt-PT: Acessórios e vestuário > Vestuário > Vestuário de exterior > Casacos e blusões: Blazers; Casacos bolero; Casacos bomber; Capas; Sobretudos; Parcas; Casacos de lã; Ponchos; Casacos acolchoados; Gabardina; Casacos desportivos; Casacos de fato de treino; Casacos compridos; Casacos trucker; Casacos Varsity; Corta-ventos; Casacos traçados
sv: Kläder och accessoarer > Klädsel > Ytterkläder > Kappor och jackor: Kavajer; Bolerojackor; Bomberjackor; Mantlar; Överrockar; Parkas; Skepparjackor; Ponchos; Pufferjackor; Regnrockar; Sportjackor; Träningsjackor; Trenchcoats; Jeansjacka; Varsity-jackor; Vindjackor; Omlottrockar
da: Tøj og tilbehør > Tøj > Overtøj > Frakker og jakker: Blazere; Bolero-jakker; Bomberjakker; Kapper; Overfrakker; Parkaer; Pea coats; Ponchoer; Dynejakker; Regnfrakker; Sportsjakker; Løbejakker; Trenchcoats; Truckerjakker; Varsity-jakker; Vindjakker; Slå om-frakker
lt-LT: Apranga ir aksesuarai > Drabužiai > Viršutiniai drabužiai > Paltai ir striukės: Švarkai; „Bolero“ stiliaus švarkeliai; „Bomber“ stiliaus striukės; Apsiaustai; Paltai; Parkos; Bušlatai; Pončai; Pūstos striukės; Lietpalčiai; Sportinės striukės; Sintetinės sportinės striukės; Trenčiniai paltai; Džinsinės striukės; „Varsity“ stiliaus striukės; Striukės nuo vėjo; Paltai su diržu
ja: ファッション・アクセサリー > 衣料品 > アウター > コート・ジャケット: ブレザー; ボレロジャケット; ボンバージャケット; ケープ; オーバーコート; パーカー; ピーコート; ポンチョ; パファージャケット; レインコート; スポーツジャケット; トラックジャケット; トレンチコート; トラッカージャケット; バーシティジャケット; ウインドブレーカー; ラップコート
ko: 의류/액세서리 > 의류 > 겉옷 > 코트/재킷: 블레이저; 볼레로 재킷; 바머 재킷; 케이프; 오버코트; 파카; 피코트; 판초; 패딩 재킷; 레인코트; 스포츠 재킷; 트랙 재킷; 트렌치 코트; 트러커 재킷; 과 잠바; 바람막이; 랩 코트
hr-HR: Odjeća i modni dodaci > Odjeća > Odjeća za van > Kaputi i jakne: Sakoi; Bolero jakne; Bomber jakne; Pelerine; Kaputi; Parke; Mornarski kaputi; Pončo; Pufer jakne; Kabanice; Sportske jakne; Gornji dio trenirke za trčanje; Baloneri; Traper jakne; Koledž jakne; Vjetrovke; Kaputi na vezanje